Minutes et répertoires du notaire Gédéon DELAISTRE, 9 novembre 1573 - 27 juillet 1574 (étude XXXVI)
Archives nationales
- Minutes de Gédéon DELAISTRE, 9 novembre 1573 - 27 juillet 1574; MC/ET/XXXVI/25
  - Minutes. 1573, 9 novembre - 1574, 27 juillet, 9 novembre 1573 - 27 juillet 1574; MC/ET/XXXVI/25; registre. Document détérioré.
    - Vente, moyennant 320 l, de la moitié d'une maison rue des Ermites 1 où pend pour enseigne les Deux Ermites., 15 juin 1574; MC/ET/XXXVI/25
      E. Caron, A travers les minutes des notaires parisiens [étude XXXVI, env. 990 actes], 1559-1577, Paris, 1900, notice n°754 (voir contexte dans le Plan d’orientation général - Notaires de Paris, guides thématiques du Minutier).
      1. Rue ayant une néfaste célébrité par la légende du barbier et du pâtissier. Éd. Fournier, Chronique des rues, p. 366-368.
    - Transaction entre Arnault de Bretesche [Berterech], archer de la garde du corps du roi, au nom de Catherine Jourdain, sa femme, et comme tuteur des enfants mineurs de Jean Jourdain, gentilhomme de la vénerie du roi et maître des eaux et forêts du comté de Dreux, et Étienne Jourdain, valet des limiers du roi de Navarre, et Pierre Jourdain, valet des limiers du roi, fils de défunt Jean Jourdain, D. P., et Paul Lecomte, capitaine d'une compagnie de gens de pied, comme se portant fort de Marie de Frotte, veuve de mr. de la Berle, d'autre part, sur le paiement d'une somme de 600 l. que lad. dame avait été condamnée à payer comme caution du capitaine Bois-Maillart, son frère, et intervention du sr. de Romainville pour le paiement de 200 l. comptant et caution du surplus., 27 juin 1574; MC/ET/XXXVI/25
      E. Caron, A travers les minutes des notaires parisiens [étude XXXVI, env. 990 actes], 1559-1577, Paris, 1900, notice n°755 (voir contexte dans le Plan d’orientation général - Notaires de Paris, guides thématiques du Minutier).
      accord; Berterech, Arnault de; Jourdain, Catherine; Jourdain, Jean; Jourdan, Etienne; Jourdan, Pierre; Lecomte, Paul; Frotte, Marie de; La Brie de; Bois-Maillart, M.; La Berle, M.; Romainville, M.; officier de la maison militaire du roi (Ancien Régime)
    - Vente de 100 l. t. de rente assis sur une maison rue Saint-Germain-l'Auxerrois, devant l'abreuvoir Popin 1 et rue des Lavandières., 5 juillet 1574; MC/ET/XXXVI/25
      E. Caron, A travers les minutes des notaires parisiens [étude XXXVI, env. 990 actes], 1559-1577, Paris, 1900, notice n°756 (voir contexte dans le Plan d’orientation général - Notaires de Paris, guides thématiques du Minutier).
      1. L'abreuvoir Popin, du nom d'une famille bourgeoise trés puissante, était presque en face la pointe de l'île du Palais. (Ed. Fournier, 'la Butte des Moulins', p. 7) L'arche Popin existe encore en 1830
      acte de vente; Saint-Germain-l'Auxerrois (rue); Lavandières (rue des)
    - Vente de la moitié d'une maison à Suresnes par Guillaume Guillemin, l'un des gardes du trésor du cabinet du roi en son château de la Bastille, moyennant 350 l., 7 juillet 1574; MC/ET/XXXVI/25
      E. Caron, A travers les minutes des notaires parisiens [étude XXXVI, env. 990 actes], 1559-1577, Paris, 1900, notice n°757 (voir contexte dans le Plan d’orientation général - Notaires de Paris, guides thématiques du Minutier).
      acte de vente; Suresnes (Hauts-de-Seine); Guillemin, Guillaume
    - Vente de la moitié d'une maison rue Frepillon, où est pour enseigne l'Aventure, 21 juillet 1574; MC/ET/XXXVI/25
      E. Caron, A travers les minutes des notaires parisiens [étude XXXVI, env. 990 actes], 1559-1577, Paris, 1900, notice n°758 (voir contexte dans le Plan d’orientation général - Notaires de Paris, guides thématiques du Minutier).
    - Vente d'une maison sur le rempart d'entre la porte Saint-Denis et de Montmartre, rue de Cléry 2 en la censive des religieuses des Filles-Dieu, moyennant 200 l. t., 26 juillet 1574; MC/ET/XXXVI/25
      E. Caron, A travers les minutes des notaires parisiens [étude XXXVI, env. 990 actes], 1559-1577, Paris, 1900, notice n°759 (voir contexte dans le Plan d’orientation général - Notaires de Paris, guides thématiques du Minutier).
      acte de vente; Saint-Denis (porte)
    - Ratification par dame Anne de Dacainne d'Albroys, l'une des dames d'honneur de la reine de Navarre, d'un contrat passé entre son mandataire et reverent père en Dieu frère Alyon de Maucourt, abbé de l'abbaye Saint-Martin-en-G (?) [SAINT-MARTIN-ES-VIGNES] de Troyes, pour raison de l'abbaye de Boulancourt 3, 26 juillet 1574; MC/ET/XXXVI/25
      3. Le registre se termine au 27 juillet.
      E. Caron, A travers les minutes des notaires parisiens [étude XXXVI, env. 990 actes], 1559-1577, Paris, 1900, notice n°760 (voir contexte dans le Plan d’orientation général - Notaires de Paris, guides thématiques du Minutier).
      ratification; Dacainne d'Albroys, Anne de; Maucourt, Alyon de; abbé